【裁判字號】    89,上訴,3679
【裁判日期】    901112
【裁判案由】    毒品危害防制條例
【裁判全文】
臺灣高等法院刑事判決                          八十九年度上訴字第三六七九號
    上  訴  人
    即  被  告  丁○○
    選任辯護人  林宇文
                侯傑中
                謝佳伯
    上  訴  人
    即  被  告  戊○○
    指定辯護人  本院甲○辯護人
右上訴人因毒品危害防制條例案件，不服臺灣板橋地方法院八十九年度訴字第五八五
號，中華民國八十九年九月十五日第一審判決（起訴案號：臺灣板橋地方法院檢察署
八十九年度偵字第二四六三號）提起上訴，本院判決如左：
    主  文
原判決關於販賣第一級毒品部分撤銷。
戊○○連續販賣第一級毒品，處有期徒刑捌年。
扣案海洛因貳包（合計淨重貳點貳柒公克）；海洛因貳包（合計淨重貳點壹肆公克）
，均沒收銷燬之。扣案分裝袋伍拾肆個沒收之。犯罪所得財物共計新臺幣柒仟元均沒
收之，如全部或一部不能沒收時，以其等財產抵償之。
丁○○被訴販賣第一級毒品部分，無罪。
    事  實
一、戊○○前因違反麻醉藥品管理條例案件，經台灣台北地方法院判處有期徒刑八月
    確定，並於八十三年十一月十一日易科罰金執行完畢（尚不構成累犯），仍不知
    悔改，因乏款應用，乃基於販賣安非他命以圖營利之概括意思，自八十八年底起
    迄八十九年一月十九日，以其所持有之0000000000號之行動電話為聯
    絡方法，由陳信言撥打，約定交易時間、地點後，戊○○即將海洛因販賣予陳信
    言，計三次成交，詳情如左：
（一）八十八年底在台北市○○○○路上，由戊○○將重量不詳之海洛因販賣予陳信
      言，陳信言則交付三千元予戊○○。
（二）過了一、二星期後，二人第二次在台北縣板橋市○○路某處馬路旁，由戊○○
      將重量不詳的海洛因販賣予陳信言，陳信言則交付二千元或三千元予戊○○。
（三）經過第二次交易後之一星期，二人第三次在台北縣板橋市○○路某處馬路旁，
      由戊○○將重量不詳之海洛因販賣予陳信言，陳信言則交付二千元予戊○○。
二、嗣戊○○承前犯意，於八十九年一月二十日晚上打電話給丙○○謂渠搬家需要錢
    ，問丙○○需不需要買海洛因，丙○○說好並約定，二人於八十九年一月二十一
    日下午二時許在台北縣中和市○○街大華郵局第十支局前之路口見面。而翌日（
    即二十二日）下午一時許，適陳信言又聯絡戊○○表示要購買一萬四千元的海洛
    因，交貨地點是台北縣中和市○○路一二二號前。戊○○與丁○○（搭便車欲往
    中和拖吊場遷車）二人旋於八十九年一月二十一日下午由戊○○攜帶海洛因二包
    （合計淨重二點二七公克）先到臺北縣中和市○○街大華郵局第十支局前之路口
    ，坐上由丙○○所駕駛之車號ＦＣ－九０四三號自小客車，囑不知情之丙○○開
    車載彼等至與陳信言約定之臺北縣中和市○○路一二二號前，當日下午三時許，
    陳信言則依約至上址臺北縣中和市○○路一二二號前趨前丙○○所駕駛之上開車
    號ＦＣ－九０四三號自小客車向戊○○購買海洛因，而戊○○正著手販賣，尚未
    交付海洛因與陳信言之際，為根據線報埋伏在上址之警員當場查獲而未遂，並在
    上開ＦＣ－九０四三號自小客車上扣得戊○○所有欲以之販賣予丙○○、陳信言
    之前開海洛因二包（合計淨重二點二七公克）；復依戊○○供述，警方於當日下
    午九時許，帶同戊○○至臺北縣中和市○○街二０二巷十二號九樓之四之租屋處
    ，扣得戊○○所有與本案無關之安非他命三包（合計淨重十六點二一公克）、吸
    食器一具及戊○○預備供犯販賣之海洛因二包（合計淨重二點一四公克、起訴書
    誤繕為毛重十六點五三公克）、分裝袋五十四個等物。
三、案經臺北市政府警察局刑事警察大隊報告臺灣板橋地方法院檢察署檢察官偵查起
    訴。
    理  由
壹、戊○○部分（即有罪部分）：
一、訊據上訴人即被告戊○○固坦承於八十九年一月二十一日下午三時許，丙○○駕
    駛車號ＦＣ－九０四三號自小客車載彼等至臺北縣中和市○○路一二二號前，陳
    信言趨向該車與之講話時，即為埋伏在旁之警員當場查獲，並在車上扣得其所有
    海洛因二包（合計淨重二點二七公克）等情屬實。惟均矢口否認有何販賣海洛因
    之犯行，並辯稱：「八十九年一月二十一日下午三時許，由丙○○開車載我和被
    告丁○○，因（許超）傑的車之前被拖吊，所以我們坐上丙○○的車要將車子取
    回，而車上的扣案海洛因是由我和（許超）傑和（許哲）銘各出錢在我位於臺北
    縣中和市○○街的住處於該日午後向綽號阿水之人（姓名不詳的成年男子）購買
    ，適陳信言打電話跟我說他難過，所以我們就約在中和市○○路一二二號前，他
    沒有說要買毒品，但只是說先救他一下。我知道他難過是因為毒癮，我們到了約
    定的中和市○○路一二二號後，陳信言過來我還沒有交毒品給他，警方就上前將
    我逮捕。我跟陳信言、丙○○都是朋友關係；警方並於當天下午九時許到我中和
    市○○街的住處所扣到的安非他命及海洛因及及分裝袋五十四個、吸食器壹個均
    是我所有。但分裝袋是供我每天自己吸用毒品所放的袋子。」云云；否認有販賣
    之犯行。惟查：
（一）被告戊○○如何自八十八年年底起迄八十九年一月十九日前，陳信言共三次打
      戊○○0000000000號之行動電話聯絡要買海洛因，二人約定左列之
      交易時間、地點，被告戊○○將海洛因販賣予陳信言，陳信言則交付上列金錢
      予戊○○等上開事實，業據證人陳信言於警局訊問時及在原審到庭具結證述在
      卷（見第二四六三０號偵查卷第二二、二三頁及原審(一)卷第七二、七三、七四
      頁），並經被告於警局供承販賣三、四次屬實（見同上偵卷第七至十頁），戊○○亦迭稱陳信言一月二十日打來電話，即知其毒癮發作，是救他一下之語，
      顯見之前二人已有多次毒品交易之經歷。是證人陳信言有關被告戊○○如何販
      賣海洛因三次成交予彼之證詞，誠屬可信。又戊○○如何於八十九年一月二十
      日晚上打電話給丙○○說彼搬家需要錢，問丙○○需不需要買海洛因，丙○○
      說好，彼二人即約於八十九年一月二十一日下午二時許在臺北縣中和市○○街
      大華郵局第十支局前之路口交易海洛因，而八十九年一月二十一日下午，適陳
      信言連絡被告戊○○要購買一萬四千元的海洛因，交易地點是臺北縣中和市○○路一二二號前，被告戊○○與丁○○二人於八十九年一月二十一日下午先到
      與丙○○約定之上址臺北縣中和市○○街大華郵局第十支局前之路口，坐上由
      丙○○所駕駛之車號ＦＣ－九０四三號自小客車，由丙○○繼續駕駛該自小客
      車載彼等至臺北縣中和市○○路一二二號前，當日下午三時許，陳信言至上址
      臺北縣中和市○○路一二二號前趨前向丙○○所駕駛之上開車號ＦＣ－九０四
      三號自小客車與被告戊○○洽談之際，即被埋伏在旁之警員當場查獲，並在上
      開ＦＣ－九０四三號自小客車上扣得戊○○所有海洛因二包（合計淨重二點二
      七公克）等情，亦據證人丙○○、陳信言結證無訛（見原審八十九年六月十九
      日訊問筆錄、八十九年五月二十一日訊問筆錄），亦核與戊○○在警局之自白
      相符（見偵查卷第七頁）。抑且又依被告戊○○之女友張慧玲於警局供證有看
      到被告戊○○在上址分裝海洛因並藏放天花板上（見偵查卷第二十頁反面），
      證人即查獲被告二人之警員乙○○到庭具結證稱：「（敘述查獲被告之情形？
      ）我們是接獲線報知道於八十九年一月二十一日下午三時左右，有人會在臺北
      縣中和市○○路一二二號前交易毒品，我們共有四位警員跟蹤要購買毒品之陳
      信言（他是走路）跟至上開地點後看到陳信言過去和一部車內之人洽談，我們
      猜就是這部車沒有錯，我們就過去逮捕，當時車內駕駛是丙○○，而被告陳（
      錦隆）坐在前右座，被告許（超傑）是坐在後座，車內共有三人，他們還沒有
      一手交錢一手交毒品前我們就將他們逮捕。並在車內手煞車旁查獲扣案之海洛
      因二包，我忘了是否有去搜陳信言之身體，忘了是否有搜到錢？我們先帶上開
      人等去警察局，（被告）戊○○說在他位於中和市○○街的住處尚有毒品，他
      就帶我們前去並扣得扣案之安非他命和海洛因，及吸食器及分裝袋等物，當時
      也有查獲張慧玲，因她也是被通緝。我忘了她是否有說上址住處的毒品是怎麼
      回事？她是被告陳（錦隆）的女友。在警察局所作的警訊筆錄都是依照他們的
      陳述所製作，沒有對被訊問人有任何的刑求或恐嚇。」等語（見原審八十九年
      六月十九日訊問筆錄）。此外，復有在上開ＦＣ－九０四三號自小客車上所扣
      得之海洛因二包（合計淨重二點二七公克）；在被告戊○○位於臺北縣中和市
      ○○街二０二巷十二號九樓之四之租屋處，所扣得之安非他命三包（合計淨重
      十六點二一公克）、吸食器一具（按安非他命與吸食器與本案無關）、海洛因
      二包（合計淨重二點一四公克、起訴書誤繕為毛重十六點五三公克）、分裝袋
      五十四個等物；且上開毒品經送驗結果確分別為上述之海洛因與安非他命，淨
      重亦如上述等情，亦有法務部調查局檢驗通知書四紙附卷可稽。是被告戊○○
      在警訊中有關於右開時地多次販賣海洛因予陳信言及於八十九年一月二十一日
      販賣該毒品予丙○○（未遂）之自白，均堪採信。而警訊筆錄是依被告戊○○
      之陳述所製作等情，亦據證人即警員乙○○結證明確，核與證人即和被告戊○○同在一間辦公室接受警方訊問之陳信言到庭結證之情節相符（見原審八十九
      年六月十九日訊問筆錄、原審八十九年五月十一日訊問筆錄）。足見被告戊○○於警訊中自白具出自由意識，當得做為認定其犯行之依據，並無疑義。被告
      戊○○嗣後辯稱製作彼警訊筆錄之警員乙○○曾打彼之頭部，大聲恐嚇彼需要
      承認云云，顯係事後畏罪卸責之虛詞，張慧玲於原審改稱未見被告分裝毒品云
      云，均不足取。
（三）惟海洛因價格昂貴，非法販賣他人，刑責甚重，如謂其販入及賣出，而未謀利
      ，顯違常理。本件被告既否認有販賣之行為，當不願供出其如何賺取差價或有
      其他得利之詳情，而買受人陳信言雖不能供明每次買入之單價及詳細重量，此
      諒因其記憶隨時間之經過而日漸模糊，要難以其等未能供出販入販出之單位價
      格，而可否定有營利意圖之存在。
綜上諸情參互以析，被告等所辯，無非事後畏罪卸責之虛詞，本案事證明確，被告犯
行堪以認定，應予依法論科。
二、按海洛因係屬毒品危害防制條例第二條第二項第一款所規定之第一級毒品，核被
    告自八十八年年底起迄八十九年一月十九日，販賣海洛因予陳信言三次既遂；均
    係犯毒品危害防制條例第四條第一項之販賣第一級毒品既遂罪。至被告於八十九
    年一月二十一日下午在上址臺北縣中和市○○路一二二號前，既早已和客戶丙○○、陳信言二人前後談妥海洛因交易之價格、數量，則被告等即係已達販賣海洛
    因之著手階段（參見最高法院八十一年度臺上字第六九二號判決），而被告等未
    將海洛因交付予客戶丙○○、陳信言收受，是被告等就此部分應論以毒品危害防
    制條例第四條第五項（起訴書誤載為第四項）、第一項之販賣第一級毒品未遂罪
    （最高法院二十七年滬上字第五十號判例、七十八年度臺上字第一六六七號判決
    參照）。被告先後多次販賣第一級毒品既遂及二次販賣第一級毒品未遂之犯行，
    均時間緊接，犯罪構成要件相同，所犯罪名又屬同一，顯係基於概括犯意反覆為
    之，為連續犯，應均論以毒品危害防制條例第四條第一項之販賣第一級毒品既遂
    罪，本應加重其刑，然因販賣第一級毒品罪之法定刑為死刑或無期徒刑，依法不
    得加重法定刑，起訴書「證據並所犯法條」欄僅論被告等係犯販賣第一級毒品未
    遂罪，對於被告等前開販賣第一級毒品既遂之犯行殊未論處，亦有未洽，而上述
    販賣既遂部分，依審判不可分原則，均得併予審判。又被告等販賣第一級毒品前
    持有第一級毒品之低度行為，為其等販賣第一級毒品之高度行為所吸收，僅論以
    販賣第一級毒品罪。查被告等所販賣之海洛因重量及所得非多（犯罪所得財物為
    七千元），而致觸犯法定刑為死刑或無期徒刑之重典，依「罪刑相當性原則」，
    如謂被告等之上開犯行即需處以法定刑之死刑或無期徒刑，實情輕法重，客觀上
    非全無可憫恕之情，爰依刑法第五十九條規定酌減其刑。
三、原審就被告戊○○販賣毒品部分予以論罪科刑，固非無見。然查：(一)被告開始販
    賣海洛因予陳信言之時間，陳信言雖於警局證稱係八十八年十月間起販賣，然於
    原審則更正為八十八年底，前後稍有差異，然以在原審所供其過程較為翔實可採
    ，則距其前犯違反麻醉藥品管理條例而受有期徒刑八月，於八十三年十一月十一
    日執行完畢，已逾五年，原判決仍論以累犯，即有未當。(二)原判決事實欄認定被
    告自八十八年三、四月間起至八十九年一月十九日止，與丁○○共同販賣海洛因
    與丙○○計七、八次之部分，經查不能證明其事實，原判決仍認成立犯罪應依連
    續犯論處，即有未洽。(三)被告戊○○販賣之毒品，原判決認定係均由丁○○提供
    ，而論二人為共同正犯，亦有未當（均詳如下述），是被告戊○○否認犯罪，提
    起上訴，固無可取，然原判決關於此部分既有可議，應由本院予以撤銷。爰審酌
    被告之犯罪動機、目的方法及明知吸毒對社會國家之危害既深且遠，竟仍為一己
    之私利，販賣營利與事後態度等一切情狀，量處如主文所示之主刑，以資懲儆。
四、至警方於八十九年一月二十一日下午三時許，在臺北縣中和市○○路一二二號前
    被告二人所乘坐之ＦＣ－九０四三號自小客車上扣得被告等所有之海洛因二包（
    合計淨重二點二七公克）；於八十九年一月二十一日下午九時許，在被告戊○○
    位於臺北縣中和市○○街二０二巷十二號九樓之四之租屋處，扣得被告等所有海
    洛因二包（合計淨重二點一四公克）應均係為被告所有供彼等預備販賣海因所用
    之物，該等海洛因均應依毒品危害防制條例第十八條第一項前段之規定，不問屬
    於犯人與否，均宣告沒收銷燬之。另警方於於八十九年一月二十一日下午九時許
    ，在被告戊○○位於臺北縣中和市○○街二０二巷十二號九樓之四之租屋處，扣
    得之分裝袋五十四個等物，該等物品衡情應均係被告戊○○所有供預備犯販賣海
    洛因罪所用之物，該等分裝袋五十四個應依刑法第三十八條第一項第二款之規定
    宣告沒收之。被告共三次販賣海洛因予陳信言，第一次得三千元、第二次得二或
    三千元（以有利於被告等之算法以二千元為準）、第三次得二千元，則被告等就
    販賣海洛因予陳信言部分以最有利於被告計算，所得為七千元，係被告販賣毒品
    所得之財物，雖未扣案，然無證據證明已不存在，是被告等前揭販賣毒品所得之
    財物，仍應依毒品危害防制條例第十九條第一項之規定宣告沒收。惟如全部或一
    部不能沒時，依同條項之規定，應以其等財產抵償之。至於警方於八十九年一月
    二十一日下午九時許，在被告戊○○位於臺北縣中和市○○街二０二巷十二號九
    樓之四之租屋處，扣得之安非他命三包（合計淨重十六點二一公克）、吸食器一
    具，因並無證據證明被告等涉犯販賣安非他命罪，已判決無罪確定，且並無證據
    證明該等物品與本案被告等販賣海洛因有何關聯，依從刑附屬於主刑之原則，該
    等扣案之安非他命三包（合計淨重十六點二一公克）、吸食器一具等物，爰不於
    本案宣告沒收，附此敘明。
貳、丁○○（含戊○○）無罪部分：
（一）公訴意旨另以：被告丁○○偕同戊○○自八十八年三、四月間起至八十九年一
      月十九日止，在臺北縣中和市、永和市、新店市等處，以每錢約新臺幣二萬二
      千之代價，共同連續販賣海洛因予丙○○、陳信言及年籍不詳綽號「阿通」、
      「阿凱」等人施用多次，售畢得款後，被告丁○○將毒品安非他命少許交予被
      告戊○○充作酬勞，因認被告等尚涉有此部分之販賣第一級毒品海洛因罪嫌。
（二）惟按犯罪事實應依證據認定之，無證據不得推定其犯罪事實，刑事訴訟法第一
      百五十四條定有明文。又犯罪事實之認定，應憑真實之證據，倘證據是否真實
      尚欠明確，自難以擬制推測之方法，為其判斷之基礎；而認定犯罪事實之證據
      係指足以認定被告確有犯罪行為之積極證據而言，該項證據自須適合於被告犯
      罪事實之認定，始得採為斷罪資料，最高法院五十三年著有臺上字第六五六號
      、二十九年上字第三一０五號判例。且刑事訴訟上證明之資料，無論其為直接
      或間接證據，均須達於通常一般之人均不致有所懷疑，而得確信其為真實之程
      度，始得據為有罪之認定，若其關於被告是否犯罪之證明未能達此程度，而有
  合理懷疑之存在，致使無從形成有罪之確信，根據「罪證有疑，利於被告」之
      證據法則，即不得遽為不利被告之認定，亦有最高法院七十六年度臺上字第四
      九八六號判例可稽。其以情況證據（即間接證據）斷罪時，尤須基於該證據在
      直接關係上所可證明之他項情況事實，本乎推理作用足以確證被告有罪，方為
      合法，不得徒憑主觀上之推想，將一般經驗上有利被告之其他合理情況逕予排
      除，此觀諸最高法院三十二年上字第六十七號判例意旨亦甚彰明。
（三）經查，遍觀全部卷證資料，被告二人並無自白曾販賣海洛因予綽號「阿通」、
      「阿凱」等人之供述，且卷宗資料中並無綽號「阿通」、「阿凱」等人之姓名
      、年籍、住址等資料，被告二人又否認此部分犯行，致無從查證彼等是否曾向
      被告等買過海洛因之事實，是公訴人認被告等已有自白涉有此部分犯行，尚乏
      依據，又查無適切之證據可資審認被告等有何此部分之販賣海洛因予綽號「阿
      通」、「阿凱」等人之罪嫌。原審依前開規定及判例意旨，認不能證明此部分
      犯罪，則無不合。
（四）公訴人認被告丁○○自八十八年三、四月間起至八十九年一月二十日止，與戊○○共同販賣海洛因予丙○○、陳信言之事實，無非係以丙○○（起訴書誤載
      為丁○○）、陳信言在警局之證述及戊○○在警局之自白為論據。然查：
 （１） 丙○○固於警局證稱：伊於八十八年三、四月間經朋友介紹認識戊○○開始
        向他購買海洛因施用云云，後於原審亦同一供述，並稱前後七、八次云云。
        然丙○○自警訊，經原審迄本院審理中均一致證稱渠不認識丁○○，亦未見
        過面，每次交易是與戊○○聯絡電話，後來丁○○為警查獲搜到二包毒品（
        即在地檢署候審室），始懷疑他是提供給戊○○出賣云云（見偵查卷第一五
        頁反面，一審卷第九三頁，本院卷第一七六頁），又證人陳信言於警局亦僅
        就八十九年一月二十一日先與戊○○聯絡電話欲行購買海洛因應急，後在中
        和市○○路一二二號前趨前交易時，為警當場查獲為證述，並稱車上之丁○○、丙○○二人均不認識，當日應該是戊○○欲賣給我海洛因（見偵查卷第
        二一頁反面、第二二頁），則二證人於警訊中並無不利於被告丁○○之證述
        ，起訴書指丁○○之販毒犯行，已據丙○○、陳信言於警訊中證述明確，顯
        與卷內證據資料不符。
 （２） 又查被告戊○○堅指渠於八十八年一月至七月十六日因施用毒品送勒戒或在
        押，不可能在外販賣毒品予丙○○，此項抗辯，經核閱卷附本院被告全國前
        案紀錄表所載（八十八年二月八日裁定送勒戒，二月二十三日裁定延長羈押
        ，三月十六日、四月三十日、五月十日、六月十四日均聲請具保停止羈押）
        ，尚屬相符。又丙○○亦稱渠自八十八年六月才開始吸食海洛因（見偵查卷
        第六一頁），顯見丙○○所稱自八十八年三、四月間即向被告戊○○以電話
        聯絡購買海洛因，並非實在，況其在警局亦係籠統證稱買一小包從一萬至二
        萬都有，因有一段時間了，不知買幾次云云（見偵查卷第十五頁），則除在
        八十九年一月二十一日丙○○應戊○○之邀，為購買毒品開車至大華郵局第
        十支局會合一次，其供詞可採，已如上述外，其餘所稱另向戊○○購進海洛
        因之供詞，既有瑕疵，又查無切實佐證，可資審認，洵難遽予採憑。
  (３） 共同被告戊○○固於警局陳指其多項販賣之毒品係由丁○○所提供，由渠送
        往客戶陳信言等，完成後由丁○○贈送安非他命酬謝云云。然查戊○○之此
        項供詞，為被告丁○○自警訊起堅決否認（見偵查卷第十三頁），而戊○○
      於原審（檢察官偵查中未查訊及此）則改稱係向綽號「阿水」之人買進，並
        稱丁○○並未要渠幫賣毒品（見一審卷第九九頁），則戊○○警局此項不利
        於丁○○之證詞，已至可疑。況查毒品購買人陳信言、丙○○二人均一致稱
        不認識丁○○，已如前述。在最後一次即八十九年一月二十一日查獲時，亦
        均指稱扣案之海洛因係戊○○要出售者（見偵查卷第十四頁反面、第二十一
        頁反面），又於八十九年一月二十一日係戊○○與丙○○、陳信言聯絡後，
        始由丙○○開車前來郵局會見，已為三人一致所供明。而丁○○係因其所有
        車號ＪＣ─九一一五號小客車因違規被拖吊，欲往中和拖吊場取車而搭丙○○所駕上開車輛而經往中和市○○路一二二號前，迭為該被告自始所陳明（
        見偵查卷第十二頁），並經台北市政府警察局刑事警察大隊函稱丁○○於偵
        訊中有上開主張屬實，有該大隊九十年九月五日警刑大四字第九０六四八六
        二六００號函附本審卷可憑，復經中和警察分局函復：丁○○之上開車輛因
        於一月二十一日違規停車被拖吊，迄一月二十八日始由許金昌領回等與，有
        該分局九十年九月二十五日北警中交字第三二五五九號函在卷可按，均足以
        證明被告丁○○之上開辯解，顯屬有據可採，自不得以其與戊○○同車，即
        認其二人於該時、地共同販賣海洛因之行為。從而即不能單憑共同被告戊○○在警局惟一而無佐證之陳詞，而入丁○○於販賣毒品罪責，應無疑義。
    (四)綜上所述，不能證明丁○○有與戊○○共同販賣第一級毒品海洛因之犯行，原
      審遽予論罪科刑，即有未洽，丁○○上訴指摘原判決為不當，即有理由，應予
      撤銷，改判無罪，以免冤抑。而被告戊○○被訴販賣毒品予綽號「阿道」、「
      阿凱」等人，及自八十八年三、四月至八十九年一月十九日販賣毒品予丙○○
      等部分，亦同不能證明，惟公訴人認此部分與上開有罪部分有連續犯之關係，
      即不另為無罪諭知。
    (五)至原判決所記載被告丁○○為警移送板橋地檢署偵訊時，在候審室查扣其所有
      之海洛因二包（計淨重十三點四九公克），惟此於起訴書毫無記載及論述，丁○○既受無罪之判決，此項毒品應由檢察官依情形另行處理，併此敘明。
據上論斷，應依刑事訴訟法第三百六十九條第一項前段、第三百零一條第一項，第二
百九十九條第一項前段，毒品危害防制條例第四條第一項、第十八條第一項前段、第
十九條第一項，刑法第十一條前段、第五十六條、第五十九條、第三十八條第一項第
二款，判決如主文。
本案經檢察官李進誠到庭執行職務。
中      華      民      國      九十      年      十一    月    十二    日
                              臺灣高等法院刑事第十三庭
                                  審判長法  官  蔡    燉
                                        法  官  盧  彥  如
                                        法  官  黃  聰  明
右正本證明與原本無異。
除丁○○外均如不服本判決應於收受送達後十日內向本院提出上訴書狀，其未述上訴
之理由者並得於提起上訴後十日內向本院補提理由書（均須按他造當事人之人數附繕
本）。
                                        書記官  錢  艷  鳳
中      華      民      國      九十      年      十一   月     十三    日


司法院資訊處製作；財團法人民間司法改革基金會備份。
